【裁判字號】    99,易,2111
【裁判日期】    991026
【裁判案由】    竊盜
【裁判全文】
臺灣高雄地方法院刑事判決              99年度易字第2111號
公  訴  人  臺灣高雄地方法院檢察署檢察官
被      告  丁○○
上列被告因竊盜案件，經檢察官提起公訴（99年度偵字第28850
號），嗣被告於本院準備程序進行中，就被訴事實為有罪之陳述
，經告知簡式審判程序之旨，並聽取當事人之意見後，本院合議
庭裁定進行簡式審判程序，判決如下：本院判決如下：
    主  文
丁○○犯竊盜罪，共貳罪，均累犯，各處有期徒刑肆月，如易科
罰金，均以新臺幣壹仟元折算壹日，應執行有期徒刑柒月，如易
科罰金，以新臺幣壹仟元折算壹日。
    事  實
一、丁○○前因違反職役職責案件，經國防部南部地方軍事法院
    以94年度和審字第217 號判決處有期徒刑1 年確定，於民國
    95年5 月21日執行完畢( 構成累犯) ；復因竊盜案件，經本
    院以99年度簡字第176 號判決處有期徒刑3 月確定。詎猶不
    知悔改，意圖為自己不法之所有，分別於：(一)民國99年8 月
    15日凌晨1 時許，在高雄縣鳳山市○○路國父紀念館捷運站
    前停車場，見乙○○所有之車牌號碼ODB-437 號重型機車(1
    979 年份，川崎牌，引擎號碼：KD-121720 ，價值約新臺幣
    5000元) 停放該處，竟徒手竊取該重型機車得手，並作為代
    步工具使用。(二)同年9 月3 日凌晨2 時許，在高雄市○○區
    ○○路63巷6號 旁，見甲○○所有車牌號碼OC K-426號重型
    機車(1992 年份，永豐牌，引擎號碼：KD287103，價值不明
    ) 鑰匙未拔起，竟徒手竊取該重型機車得手後，以之作為代
    步工具使用。並在高雄市小港區○○○街附近，將ODB-437
    號機車車牌懸掛在車牌號碼OCK- 426號機車車體上，OCK-42
    6 號車牌及ODB-43 7號車體則棄置於不詳地點之大排水溝（
    未尋獲）。嗣於99年9 月3 日下午3 時30分許，丁○○騎乘
    上開機車行經高雄縣鳳山市○○路27 2號前，為警臨檢查獲
    ，而悉上情。
二、案經高雄縣政府警察局移送臺灣高雄地方法院檢察署檢察官
    偵查起訴。
    理  由
壹、程序部分：
    本件被告丁○○所犯為死刑、無期徒刑或最輕本刑為3 年以
    上有期徒刑以外之罪，其於準備程序就被訴事實為有罪之陳
    述，經本院告知簡式審判程序之旨，並聽取其與公訴人意見
    後，認無不得或不宜改依簡式審判程序進行之處，爰依刑事
    訴訟法第273 條之1 第1 項，裁定本件改行簡式審判程序，
    合先敘明。又本件卷內之人證、物證、書證等各項證據，依
    同法第273 條之2 規定，不受第159 條第1 項、第161 條之
    2 、第161 條之3 、第163 條之1 及第164 條至第170 條規
    定之限制，依法均有證據能力，合先敘明。
貳、實體部分：
一、上開犯罪事實，業據被告迭於警詢、偵查及本院審理時坦承
    不諱（見偵卷第4 頁至第5 頁、第28頁、本院訊問筆錄第2
    頁、準備程序筆錄第2 頁、簡式審判筆錄第2 頁），核與證
    人即被害人乙○○、甲○○於警詢時之證述情節相符（見偵
    卷第6 至7 頁），此外，復有贓物認領收據2 紙、現場照片
    4 張在卷可稽（見偵卷第15至16頁、第23至24頁），足認被
    告出於任意性之之自白與事實相符。本案事證明確，被告犯
    行堪以認定，應予依法論科。
二、核被告所為，係犯刑法第320 條第1 項之竊盜罪。被告先後
    2 次竊取他人機車犯行，犯意各別，行為互殊，應予分論併
    罰。另被告有如前述曾受有期徒刑之宣告及執行完畢乙節，
    有臺灣高等法院被告前案紀錄表1 份在卷可稽，其受有期徒
    刑執行完畢後，5 年內故意再犯本件最重本刑為有期徒刑以
    上之2 罪，均為累犯，應依刑法第47條第1 項規定加重其刑
    。爰審酌被告不思以正當方法賺取財物，為貪圖便利，恣意
    竊取他人物品，並將竊得之部分財物隨意棄置於大排水溝，
    致被害人無從尋得其遭竊之物，所為實應非難，復考量其已
    有前述竊盜前科，有臺灣高等法院被告前案紀錄表在卷可憑
    ，猶再犯本件竊盜2 罪，素行非佳，惟念其竊得之2 臺重型
    機車均年份較久，又其中1 台價值僅約5000元，犯罪所生危
    害程度尚非甚鉅，且犯後坦承犯行，態度尚佳等情，分別量
    處如主文所示之刑，並審酌被告學歷為高職畢業、家境貧寒
    等情( 見調查筆錄受詢問人欄之記載) ，均諭知如主文所示
    易科罰金之折算標準，並定其應執行之刑，及諭知易科罰金
    之折算標準，以資懲儆。至檢察官請求本院諭知強制工作，
    惟按竊盜犯贓物犯保安處分條例係刑法第90條第1 項之特別
    規定，應優先適用竊盜犯贓物犯保安處分條例之規定，而依
    竊盜犯贓物犯保安處分條例第2 條第4 項明文規定：「應執
    行之刑未達1 年以上者，不適用本條例。」，本院審酌被告
    犯罪情節，認處以上開刑度為適當，已如前述，因本件應執
    行刑未達1 年，自不合於前揭條文之規定要件，即無從宣告
    強制工作，併此敘明。
據上論斷，應依刑事訴訟法第273 條之1 第1 項、第273 條之2
、第299 條第1 項前段，刑法第320 條第1 項、第47條第1 項、
第41條第1 項前段、第8 項、第51條第5 款，刑法施行法第1 條
之1第1項、第2 項前段，判決如主文。
本案經檢察官丙○○到庭執行職務。
中    華    民    國    99    年    10    月    26    日
                   刑事第十四庭    法  官  謝琬萍
上正本證明與原本無誤。
如不服本判決，應於送達後10日內，向本院提出上訴狀。
中    華    民    國    99    年    10    月    26    日
                                   書記官  董明惠
附錄本案論罪科刑法條：
刑法第320條第1項：
意圖為自己或第3人不法之所有，而竊取他人之動產者，為竊盜
罪，處5年以下有期徒刑、拘役或500元以下罰金。

司法院資訊處製作；財團法人民間司法改革基金會備份。
